【裁判字號】    96,訴,3141
【裁判日期】    970423
【裁判案由】    地價稅
【裁判全文】
臺北高等行政法院判決
                                     96年度訴字第03141號
                              .
原      告  泰山印花股份有限公司
代  表  人  甲○○
訴訟代理人  彭正元  律師
            謝宜珊  律師
被      告  桃園縣政府地方稅務局
            （原名：桃園縣政府稅捐稽徵處）
代  表  人  黃興旺（局長）
訴訟代理人  乙○○
上列當事人間因地價稅事件，原告不服桃園縣政府中華民國96年
7 月12日府法訴字第0960179531號訴願決定，提起行政訴訟。本
院判決如下：
    主  文
原告之訴駁回。
訴訟費用由原告負擔。
    事  實
一、事實概要：原告所有坐落桃園縣楊梅鎮○○○段859 地號等
    182 筆土地，經被告依土地稅法第14條規定，核定95年地價
    稅計新臺幣（下同）3,088,902 元，原告不服，主張上開土
    地原所有權人為訴外人泰龍牧業股份有限公司（下稱泰龍公
    司），其中860 、860-1 、860-3 、860-33、860-35、860-
    39、881-14地號等7 筆土地，截至92年度止係課徵田賦，不
    應因其與泰龍公司辦理合併登記後移轉所有權而改課地價稅
    ，及原供畜牧使用之畜舍至95年10月始拆除並辦理滅失登記
    ，在此之前並未變更為非農業使用，符合土地稅法第10條規
    定之農業用地，縱認拆除畜舍係屬變更為非農業使用，依財
    政部79年6 月18日台財稅字第790135202 號函釋，亦應自實
    際變更使用之次年起改課地價稅等情，申請復查，未獲變更
    ，提起訴願亦經決定駁回後，遂提起本件行政訴訟。
二、兩造聲明：
    (一)原告聲明：原處分（含復查決定）暨訴願決定均撤銷。
    (二)被告聲明：原告之訴駁回。
三、兩造之爭點：系爭860地號等7筆土地有無供農業用地使用之
                事實？
    (一)原告主張之理由：
      1.查系爭土地中之860-1、860-3、860-33、860-35、860-
        39、881-14地號等6 筆土地，其土地使用分區為特定農
        業區，均經編定為「甲種建築用地」，且系爭6 筆土地
        自66年以來即供原告之前身泰龍公司用以經營畜牧業，
        自71年下期起，即准課徵田賦在案，直到行政院農業委
        員會（下稱農委會）於87年公告宣示加速養豬及肉雞產
        業調整，並強化離牧計畫執行成效，泰龍公司為配合政
        府離牧政策，乃依農委會公告「養豬戶（場）暨肉雞戶
        （場）申辦離牧補償注意事項」之規定，切結至94年底
        之前不得於該土地從事畜養牧放養，則依農業發展條例
        （下稱農發條例）第3 條第12款但書規定，系爭6 筆土
        地於94年間應視為作農業使用，應依土地稅法施行細則
        第22條等規定課徵田賦，而非地價稅，業經鈞院95年度
        訴字第2399號判決認定在案。
      2.至於系爭860 地號土地，雖經前開判決認定係屬「丁種
        建築用地」，依非都市土地使用管制規則第6 條規定，
        不得作農業設施或畜牧設施之使用，與上揭土地稅法施
        行細則第22條第2 款規定之要件未符，自不得據以主張
        應課徵田賦等語。然原告於88年間係將系爭860 地號土
        地與其他6 筆土地一併辦理離牧，其客觀狀況與其他6
        筆土地並無任何不同，自應一體適用、比照辦理，且農
        委會就供畜牧所用之土地所制頒之離牧規定，亦應屬非
        都市土地使用管制規定，前開判決就第860 地號土地之
        認定，恐有違反土地稅法施行細則第22條、農發條例第
        3 條第12款等規定之處，原告依法提起上訴，現於最高
        行政法院審理中而未確定，併予敘明。
      3.次查，農發條例並未規定「視為作農業使用」須經農業
        主管機關核准認定，是被告主張原告應提出該權責機關
        認定系爭土地視為作農業使用之證明文件云云，已屬無
        據，且事實上農業權責機關亦無出具上開內容之證明文
        件，原告根本無從申請，被告所辯顯屬誤解法令，不足
        採信。再者，土地稅法施行細則第22條亦未規定須出具
        由農業主管機關核可作農業使用或視為作農業使用之證
        明文件，方得課徵田賦，被告一再指稱原告未提出上開
        證明文件，非但無據，且係增加法律所無之限制，委不
        足採，至被告援引大法官釋字第537 號解釋意旨，指稱
        原告有提出上開證明文件之協力義務云云，更屬無稽，
        蓋該解釋係指稅捐稽徵機關以法規命令課納稅義務人申
        報協力義務之情形而言，然被告迄今無法指出究有何法
        規或解釋函令課納稅義務人有提出上開證明文件之協力
        義務，空言原告未提出此種文件，便不應課徵田賦云云
        ，顯不足採。實則原告於93年度及94年度地價稅事件，
        均已提出本件係因配合政府離牧政策，故未實際供農業
        使用，然係符合農發條例第12條第3 款規定，系爭土地
        仍視為作農業使用，依土地稅法施行細則第22條規定，
        系爭6 筆土地93年度及94年度應課徵田賦，而非地價稅
        ，並獲鈞院前開肯認在案，豈可謂原告未予舉證？被告
        機關未依法審酌，如今反指原告從未舉證，實屬無理。
      4.復查，鈞院95年度訴字第3427號判決雖就系爭土地相同
        之離牧狀況，以農發條例第3 條第12款乃針對農業用地
        而言，而農業用地之定義，應依該條例施行細則第2 條
        規定予以定義，系爭土地使用分區為特定農業區，經編
        定為甲種建築用地、丁種建築用地，不符前揭條例施行
        細則第2 條之定義，自非屬該條例所指之農業用地，無
        以適用同條例第3 條第12款之規定，採與前開2399號判
        決不同之見解。惟查，該條例第3 條第10款所規定之農
        業用地係有非都市土地及都市土地農業區、保護區範圍
        內依法供同款第1 目至第3 目使用之土地等兩種，此參
        諸同條例施行細則第2 條開宗明義即已規定，顯然係指
        前開第二種農業用地即都市土地農業區、保護區範圍內
        依法供同款第1 目至第3 目使用之土地而言，並不及於
        非都市土地之農業用地。按系爭土地之使用分區為「特
        定農業區」，並經編定為「甲種建築用地」，係屬非都
        市土地甚明，自不受上開施行細則第2 條之規範，前開
        3427 號 判決之認定，恐有違背農業發展條例第3 條第
        12款規定，原告已依法提起上訴。系爭土地於94年間仍
        應依前開2399號判決見解，應課徵田賦而非地價稅。
      5.又查，「課徵田賦之農業用地，在依法辦理變更用地編
        定或使用分區前，變更為非農業使用者，應自實際變更
        使用之次年期起改課地價稅」，業經財政部79年6 月18
        日台財稅字第790135202 號函釋在案。查系爭土地既經
        鈞院判決認定於93年離牧期間依農發條例第3 條第12款
        但書之規定，視為作農業使用，依土地稅法施行細則第
        22條規定應課徵田賦，系爭土地於94年間仍處於相同之
        離牧狀況，亦應依鈞院判決見解課徵田賦，而非地價稅
        。又系爭土地於95年1 月1 日起結束離牧狀態後，原告
        係於95年8 月間始將坐落於系爭土地上之養豬畜舍全部
        拆除，有地籍登記資料可稽，且被告對於系爭土地直至
        95年起方非屬離牧狀態，並不爭執，是以系爭土地顯然
        係於95年間始實際變更使用，依前開函釋規定，應自次
        年即96年期起改課地價稅，95年度仍應課徵田賦。被告
        竟自95年度即以原處分課征地價稅，顯與前開財政部函
        釋意旨不符。
    (二)被告主張之理由：
      1.按土地稅法第10條第1 項第1 、2 款規定，暨同法第22
        條第1 項前段規定，該法所稱「非都市土地依法編定之
        農業用地」，依同法施行細則第21條第1 項規定，係指
        依區域計畫法編定為農牧用地、林業用地、養殖用地、
        鹽業用地、水利用地、生態保護用地、國土保安用地之
        土地。土地稅法第10條第1 項係僅就農業用地之用途使
        用所為之定義規定，而土地有無課徵田賦之適用，則應
        依土地稅法第22條及同法施行細則第21、22條規定為其
        適用，先予敘明。又土地稅法第22條及同法施行細則第
        21條規定，即非都市土地除應符合土地稅法第10條規定
        之農業用地供作農業使用外，尚需符合同法施行細則第
        21條規定之用地編訂類別時，始得課徵田賦，查系爭86
        0 地號等7 筆非都市土地，其使用地類別分別為「甲、
        丁種建築用地」，有土地登記謄本附案可稽，此亦為原
        告所不爭，顯非屬土地稅法施行細則第21條所規定之農
        業用地範疇，故系爭土地縱如原告所稱作農業使用，亦
        無土地稅法第22條課徵田賦規定之適用。
      2.次按，土地稅法施行細則第22條及財政部88.3.4台財稅
        字第880099371 號函釋規定可知，土地除符合屬於75年
        6 月29日平均地權條例修正公布施行前經核准徵收田賦
        及合於非都市土地使用管制之規定外，尚需「仍作農業
        用地使用」，始有該條徵收田賦規定之適用。查系爭土
        地雖緣於71年間因屬「供與農業經營不可分離」使用課
        徵田賦在案，惟原告於93年間以「供與農業經營不可分
        離」使用向桃園縣楊梅鎮公所（下稱楊梅鎮公所）提出
        申請，案經桃園縣政府以94年2 月2 日府農務字第0940
        027343號函查復略以：「…無畜牧實況亦無其他農業使
        用情事可作為認定申請作與農業經營不可分離土地。綜
        上所述，其土地須為平均地權條例施行細則第35、37條
        及平均地權條例第22條所規範，離牧後農業用地仍應實
        際再作其他農業使用，方符『查編與農業經營不可分離
        土地作業要點』之實施範圍。」依該農業主管機關查復
        內容，已明載所依據之法令規定（平均地權條例第22條
        及同條例施行細則第35、37條）分別與土地稅法第22條
        及同法施行細則第22、24條規定之內容相同，且該土地
        經審核結果為「無畜牧實況亦無其他農業使用情事」，
        並經認定非屬供與農業經營不可分離使用，是系爭7 筆
        土地未「仍作農業用地使用」及與土地稅法施行細則第
        22條課徵田賦規定要件不符之事實至為明確。而系爭7
        筆土地之93年地價稅案，鈞院95年度訴字第2399 號 判
        決以系爭6 筆土地合土地稅法第10條、第22條及同法施
        行細則第22條課徵田賦規定，顯有不適用法規之違法，
        被告業已提起上訴在案，故原告之主張，顯不足採。
      3.再按，農發條例第3 條第12款暨同條例第2 條規定，系
        爭土地是否符合該條例第3 條第12款但書所定之「視為
        作農業使用」，係屬農業主管機關權責，被告並非該業
        務之權責認定機關。復依大法官釋字第537 號解釋意旨
        ，原告就系爭土地以有別於原徵收田賦（原供與農業經
        營不可分離土地徵收田賦之原因已消滅）之理由及事實
        （即系爭土地未實際供農業使用，因辦理離牧），主張
        有符合徵收田賦要件，得免徵地價稅，自負有檢附農業
        權責機關認定之證明文件，俾使被告據以正確核課稅捐
        之協力義務，然原告就系爭土地應為農發條例第3 條第
        12款但書視為作農業使用之主張，並未提供農業主管機
        關之核認證明文件以實其說，依改制前行政法規36年判
        字第36號判例意旨，自難信為真實。況依同條例施行細
        則第2 條規定，系爭860 地號等7 筆土地之使用類別屬
        甲、丁種建築用地，核非屬該條例施行細則第2 條所定
        之農業用地範疇，顯無該條例第3 條第12款規定之適用
        ，故原告主張系爭7 筆土地依農發條例第3 條第12款但
        書規定應視為作農業使用，應依土地稅法施行細則第22
        條規定課徵田賦乙節，依法無據，顯不足採。
      4.末參照財政部79.6.18 台財稅字第790135202 號函釋：
        「課徵田賦之農業用地，在依法辦理變更用地編定或使
        用分區前，變更為非農業使用者，應自實際變更使用之
        次年期改課地價稅。」意旨，系爭土地於92年11月24日
        變更登記予原告後，業經農業主管機關否准其「供與農
        業經營不可分離」使用之申請，且原告就該處分並無爭
        執及異議，及該農業主管機關實地勘查認定結果為無作
        農業使用，核未符土地稅法第22條及同法施行細則第22
        條規定課徵田賦之要件，並自次年期（即93年）改課地
        價稅，並無不合；況系爭土地依農委會農糧署93年8 月
        17日農糧企字第0931015097號函說明二所載，其申請離
        牧切結不得從事畜牧事業係僅至「94年」，原告於本件
        起訴狀亦載明：「系爭7 筆原係課徵田賦之土地，因配
        合…農委會之離牧政策，於88年6 月14日至94年12月31
        日間辦理離牧」，足證系爭土地於95年起已非屬離牧情
        形，原告所稱依上揭財政部函釋該7 筆土地應自96年期
        改課地價稅，其95年仍應徵收田賦乙節，亦不足採。
    理  由
一、按土地稅法第10條第1 項第1 款及第2 款（同平均地權條例
    第3 條第3 款第1 目及第2 目）規定：「本法所稱農業用地
    ，指非都市土地或都市土地農業區、保護區範圍內土地，依
    法供下列使用者：1.供農作、森林、養殖、畜牧及保育使用
    者。2.供與農業經營不可分離之農舍、畜禽舍、倉儲設備、
    曬場、集貨場、農路、灌溉、排水及其他農用之土地。」第
    14條規定：「已規定地價之土地，除依第22條規定課徵田賦
    者外，應課徵地價稅。」第22條第1 項前段（同平均地權條
    例第22條第1 項前段）規定：「非都市土地依法編定之農業
    用地或未規定地價者，徵收田賦。」同法施行細則第21條第
    1 項（同平均地權條例施行細則第34條）規定：「本法第22
    條第1 項所稱非都市土地依法編定之農業用地，指依區域計
    畫法編定為農牧用地、林業用地、養殖用地、鹽業用地、水
    利用地、生態保護用地、國土保安用地之土地。」第22條規
    定（同平均地權條例施行細則第35條）：「非都市土地編為
    前條第1 項以外之其他用地合於左列規定者，仍徵收田賦。
    1.於中華民國75年6 月29日平均地權條例修正公布施行前，
    經核准徵收田賦仍作農業用地使用者。2.合於非都市土地使
    用管制規定作農業用地使用者。」第24條第3 款至第5 款規
    定：「徵收田賦之土地，由直轄市或縣（市）政府依左列規
    定辦理。…3.第22條第1 款之土地，由主管稽徵機關按平均
    地權條例於…75年6 月29日修正公布施行前徵收田賦之清冊
    課徵。4.第21條第2 項第2 款之土地，及第22條第2 款之土
    地中供與農業經營不可分離之使用者，由農業主管機關受理
    申請，會同有關機關勘查認定後，編造清冊，移送主管稽徵
    機關。5.第22條第2 款之土地中供農作、森林、養殖、畜牧
    及保育之使用者，由主管稽徵機關受理申請，會同有關機關
    勘查認定之。」
二、本件原告所有坐落桃園縣楊梅鎮○○○段859 、859-1至859
    -174、860 、860-1 、860-35、860-39、875 、881-11、88
    1-14地號等182 筆土地（原為同段859 、860 、860-1 、86
    0-3 、860 -33 、860-35、860-39、875 、881-11、881-14
    地號等10筆土地，其中859 地號係859 、860-3 、860-33地
    號於94年11月29日合併登記為859 地號，再於同年月30日分
    割出859-1 至859- 174地號），原所有權人為泰龍公司，其
    中（即未辦理合併及分割前）860 、860-1 、860-3 、860-
    33、860-35、860-39、881-14地號等7 筆土地（下稱系爭86
    0 地號等7 筆土地），前經楊梅鎮公所核准供與農業經營不
    可分離使用而自71年下期起課徵田賦在案。嗣因原告於92年
    11月24日與泰龍公司辦理合併登記，上開土地移轉為原告所
    有，被告依據桃園縣政府94年2 月2 日府農務字第09400273
    43號函查復結果，認系爭860 地號等7 筆土地並無畜牧實況
    ，亦無其他農業使用情事可認定為與農業經營不可分離之土
    地，據此核定原告應繳納上開182 筆土地之95年地價稅計3,
    088,902 元之事實，為兩造所不爭，並有原告95年度地價稅
    課稅明細表、地價改算通知書、土地卡及桃園縣政府前開函
    附原處卷第57-102頁可稽，堪信為真實。
三、原告起訴主張：系爭860 地號等7 筆土地自66年以來即供泰
    龍公司用以經營畜牧業，自71年下期起，即准課徵田賦在案
    ，迄農委會於87年間強化離牧計畫執行成效，泰龍公司始配
    合政府政策辦理離牧，切結至94年底之前不得於該土地從事
    畜牧放養，依農發條例第3 條第12款但書規定，系爭860 地
    號等7 筆土地於94年間應視為作農業使用，依土地稅法施行
    細則第22條等規定應課徵田賦，且上開土地於95年1 月1 日
    起結束離牧狀態後，原告係於95年8 月間始將坐落於土地上
    之養豬畜舍全部拆除而實際變更使用，依財政部79年6 月18
    日台財稅字第790135202 號函釋規定，應自96年度起改課地
    價稅，原處分就系爭860 地號等7 筆土地95年度地價稅，自
    有違誤等語。
四、經查：
    (一)按土地稅法第22條第1 項前段規定：「非都市土地依法編
      定之農業用地或未規定地價者，徵收田賦。」同法施行細
      則第21條規定：「本法第22條第1 項所稱非都市土地依法
      編定之農業用地，指依區域計畫法編定為農牧用地、林業
      用地、養殖用地、鹽業用地、水利用地、生態保護用地、
      國土保安用地之土地及國家公園內由國家公園管理機關會
      同有關機關認定合於上述規定之土地。」及同施行細則第
      第22條規定：「非都市土地編為前條第1 項以外之其他用
      地合於左列規定者，仍徵收田賦。1.於中華民國75年6 月
      29日平均地權條例修正公布施行前，經核准徵收田賦仍作
      農業用地使用者。2.合於非都市土地使用管制規定作農業
      用地使用者。」可知，非屬土地稅法第22條第1 項前段及
      同法施行則第21條規定之農業用地，須符合上開施行細則
      第22條規定之要件，始應課徵田賦。系爭860 地號等7 筆
      土地，其中860 地號土地經編定為「丁種建築用地」外，
      其餘6 筆土地經編定為「甲種建築用地」，該7 筆土地自
      71年起經楊梅鎮公所核准供與農業經營不可分離土地使用
      ，而課徵田賦等情，為兩造所不爭，並有上開土地之土地
      卡可稽。故本件厥應審究者，係系爭860 地號等7 筆土地
      有無供農業用地使用之事實？
    (二)查系爭860 地號等7 筆土地於75年6 月29日平均地權條例
      修正公布施行前，業經核准徵收田賦而作農業用地使用。
      惟該土地原所有權人泰龍公司於88年間，依農委會87年10
      月26日87農牧字第87152402函公告「養豬戶（場）暨肉雞
      戶（場）申辦離牧補償注意事項」申請離牧，切結至94年
      底之前不得於該土地上從事畜養牧放，並已領取補償金4,
      731,068 元，此有農委會農糧署93年8 月17日農糧企字第
      0931015097號函附原處分卷第55頁可憑。嗣後原告向楊梅
      鎮公所申請「實施平均地權土地作與農業經營不可分離之
      使用土地」證明，經承辦人林楨坤到場勘查結果系爭土地
      上僅剩一棟呈半倒狀態之建物，裡面亦空無一物，桃園縣
      政府乃據以作成94年2 月2 日以府農務字第0940027343號
      函予以函復，內容略謂：「三、…該土地無畜牧實況亦無
      其他農業使用情事可作為認定申請作與農業經營不可分離
      土地。四、綜上所述，其土地須為平均地權條例施行細則
      第35、37條及平均地權條例第22條所規範，離牧後農業用
      地仍應實際再作其他農業使用，才符『查編與農業經營不
      可分離土地作業要點』之實施範圍。」等情，業據本院另
      案95年度訴字第3427號審理時，傳訊證人林楨坤到庭具結
      證述明確在卷（見本院卷第79-84 頁），並有桃園縣政府
      上開函附原處分卷第57、58頁可稽，原告亦自認系爭860
      地號等7 筆土地於94年底離牧期間結束，自95年間開始變
      更為非農業使用等情在卷（見本院卷第15頁之原告起訴狀
      第10頁），足認系爭860 地等7 筆土地自88年申請離牧後
      迄95年應無作為農業用地使用之事實，核與前揭土地稅法
      施行細則第22條第1 款規定不合。況且，系爭860 地號等
      7 筆土地中之860 地號土地，經編定為丁種建築用地，參
      照非都市土地使用管制規則及依該規則第6 條所訂定之各
      種使用地容許使用項目及許可使用細目表之規定，丁種建
      築用地不得作農業設施或畜牧設施之使用，是該筆土地未
      合於非都市土地使用管制規定作農業用地使用者，自不符
      上揭施行細則第22條第2 款所規定之「合於非都市土地使
      用管制規定作農業用地使用」之要件。
    (三)原告雖主張系爭7 筆土地係依農委會規定辦理離牧，而切
      結至94年度底不得在該土地上從事畜牧，依農發條例第3
      條第12款但書規定，迄94年間仍應視為農業使用，則其於
      95年開始變更離牧狀態而改為非農業使用，依財政部上揭
      79年函釋規定，應自96年度起改課地價稅云云。惟查，土
      地稅法第10條第1 項已明定：「本法所稱農業用地，指非
      都市土地或都市土地農業區、保護區範圍內，依法供下列
      使用之土地：(一)供農作、森林、養殖、畜牧及保育使用者
      。(二)供與農業經營不可分離之農舍、畜禽舍、倉儲設備、
      曬場、集貨場、農路、灌溉、排水及其他農用之土地。(三)
      農民團體與合作農場所有直接供農業使用之倉庫、冷凍（
      藏）庫、農機中心、蠶種製造（繁殖）場、集貨場、檢驗
      場等用地。」而未設有類如農發條例第3 條第12款但書之
      規定，足見須實際供作上述農業使用之非都市土地或都市
      土地農業區、保護區範圍內之土地，始有依土地稅法第22
      條規定課徵田賦之適用，且土地稅法規範各項土地稅目之
      課徵及稽徵程序，亦與農發條例在於發展農業及提高農民
      生活水準之立法意旨不同，尚難逕予比附援引；況且，稽
      諸農發條例第3 條第12款規定：「本條例用辭定義如下…
      12.農業使用：指農業用地依法實際供農作、森林、養殖、
      畜牧、保育及設置相關之農業設施或農舍等使用者。但依
      規定辦理休耕、休養、停養或有不可抗力等事由，而未實
      際供農作、森林、養殖、畜牧等使用者，視為作農業使用
      。」其所稱之「農業使用」，係針對同法條第10款規定之
      農業用地而言，而該第10款所稱之「農業用地」，依同條
      例施行細則第2 條第1 項規定：「本條例第3 條第10款所
      稱依法供該款第1 目至第3 目使用之農業用地，其法律依
      據及範圍如下：…二、依區域計畫法劃定為各種使用分區
      內所編定之林業用地、養殖用地、水利用地、生態保護用
      地、國土保安用地及供農路使用之土地，或上開分區內暫
      未依法編定用地別之土地。三、依區域計畫法劃定為特定
      農業區、一般農業區、山坡地保育區、森林區以外之分區
      內所編定之農牧用地。…」系爭860 地號等7 筆土地之使
      用分區為特定農業區，經編定為甲種建築用地、丁種建築
      用地，並不符前揭農發條例施行細則第2 條之定義，即非
      屬該條例所指之農業用地，自無以適用同條例第3 條第12
      款「農業使用：指農業用地依法實際供農作…。但依規定
      辦理休耕、休養、停養或有不可抗力等事由，而未實際供
      農作、森林、養殖、畜牧等使用者，視為作農業使用。」
      之規定。原告此部分主張，自無可採。
五、綜上所述，原告之主張，均無足採。被告以系爭860 地號等
    7 筆土地未符課徵田賦之規定，應課以地價稅，核定原告所
    有859 地號等182 筆土地（含系爭860 地號等7 筆土地在內
    ）應繳納95年度地價稅計3,088,902 元之處分，於法並無違
    誤，訴願決定予以維持，亦無不合。原告仍執前詞，訴請撤
    銷原處分與訴願決定，為無理由，應予駁回。
據上論結，本件原告之訴為無理由，爰依行政訴訟法第98條第1
項前段，判決如主文。
中    華    民    國    97    年     4    月   23     日
                    臺北高等行政法院第二庭
                              審判長法  官  徐瑞晃
                                    法  官  陳金圍
                                    法  官  蕭惠芳
上為正本係照原本作成。
如不服本判決，應於送達後20日內，向本院提出上訴狀並表明上
訴理由，如於本判決宣示後送達前提起上訴者，應於判決送達後
20日內補提上訴理由書（須按他造人數附繕本）。
中    華    民    國    97    年     4    月   23     日
                                    書記官  李淑貞


司法院資訊處製作；財團法人民間司法改革基金會備份。
